# 外币掉期业务会计处理

提问人：dxxd_ren 时间：2018-12-05 18:00:08
一、问题：签订一笔美元借款， 2018 年 4 月 30 借款美元 100 万美元（假设当日汇率6.21），还款日 2019 年 3 月 28 日（假设当日汇率6.7），然后与银行签订了一份与外币掉期交易证实书。约定： （（ 1 ）） 2018 年年 5 月月 1 日，近端结汇约定汇率 6.22 （假设当日汇率6.23 ）） （（ 2 ）） 2019 年年 3 月月 27 日，远端购汇约定汇率 6.41 请问：如下会计处理是否正确？ 1 、、 2018 年年 4 月月 30 日日 借：银行存款存款 - 美元美元 621 万元万元 贷：短期借款 621 万元万元 5 月月 1 日日 借：银行存款 - 622 万元 借：财务费用-汇兑损益 1 万元 贷：银行存款-美元 623 万元 2 、 2018 年 12 月 31 日（假设当日汇率6.8），5-12月短期借款汇兑损益 借：财务费用-汇兑损益 680-621=59万元 贷：短期借款 680 万元 贷：衍生金融负债 641万-680万=-39万 借：公允价值变动损益 -39万 3 、 2019 年 3 月 27 日（假设当日汇率6.42） 借：银行存款-美元642 万 借：财务费用-汇兑损益 ‘-1万 贷：银行存款- 641万 贷：衍生金融负债 39 万 借：公允价值变动损益 39 万 2019 年 3 月 28 日 借：短期借款 671 万 假设 2 月底汇率6.71借：财务费用-汇兑损益’-1万 贷：银行存款-美元 670 万 二、能否简化处理，因为目的是借款，收到的和到期支付的固定，能否将远期汇率计算的金额与收到的金额的差额视同利息支出在各月摊销？

回答人：chenyiwei
你的会计处理意见基本合理。但最后一句中说的简化处理是不恰当的，除非其影响显著低于重要性水平，否则不能接受这种处理。

提问人：dxxd_ren 时间：2018-12-06 10:30:32
还有一点没弄明白，衍生负债公允价值变动最终是否要进投资收益科目，如果进投资收益科目，公允价值变动是不是就不衔接了

回答人：chenyiwei
现在新准则下倾向于不在结算时或终止确认时进行将公允价值变动损益的累计数重分类到投资收益的处理。